sk-SK: Diely pre vozidlá > Diely a príslušenstvo pre vozidlá > Údržba, starostlivosť a dekorácia vozidiel > Špeciálne náradie na opravu vozidiel: Servisné súpravy bŕzd motorových vozidiel; Nástroje na nastavenie a odpojenie spojky motorových vozidiel; Nabíjačky automobilových batérií; Testery automobilových batérií; Tmely na opravu karosérie vozidla; Diagnostické skenery vozidiel; Štartéry pre vozidlá; Štartovacie káble do vozidiel; Zdviháky a stojany na vozidlá; Nástroje na opravu a výmenu pneumatík vozidiel; Súpravy na opravu čelného skla
lt-LT: Transporto priemonės ir dalys > Transporto priemonių dalys ir priedai > Transporto priemonių priežiūra ir apdaila > Transporto priemonių remontas ir specialieji įrankiai: Motorinių transporto priemonių stabdžių techninės priežiūros rinkiniai; Motorinių transporto priemonių sankabos išlyginimo ir nuėmimo įrankiai; Transporto priemonių akumuliatorių įkrovikliai; Transporto priemonių akumuliatorių testeriai; Užpildas transporto priemonių kėbulo remontui; Transporto priemonių diagnostiniai skaitytuvai; Transporto priemonių pagalbiniai užvedimo įrenginiai; Transporto priemonių pagalbiniai užvedimo kabeliai; Transporto priemonių keltuvai ir stovai; Transporto priemonių padangų remonto ir keitimo įrankiai; Priekinio stiklo remonto rinkiniai
vi: Xe và phụ tùng > Bộ phận và phụ kiện xe cộ > Bảo dưỡng, chăm sóc và trang trí xe > Công cụ chuyên dụng và sửa chữa xe: Bộ dụng cụ chăm sóc phanh xe cơ giới; Công cụ tháo lắp côn xe cơ giới; Ắc quy cho phương tiện cơ giới; Thiết bị kiểm tra pin xe cộ; Chất tái tạo màu sơn xe cộ; Máy quét kiểm tra xe; Thiết bị kích điện động cơ xe; Dây câu bình ắc quy; Cầu nâng và kích nâng xe; Công cụ thay lốp và sửa lốp xe cộ; Bộ sửa chữa kính chắn gió
ko: 차량/부품 > 차량 부품/부대용품 > 차량 정비/관리/장식 > 차량 수리/특수 공구: 자동차 브레이크 서비스 키트; 자동차 클러치 정렬/제거 공구; 차량용 배터리 충전기; 차량 배터리 테스터; 차량 충전제; 차량 진단기; 차량용 점프스타터; 차량 점퍼 케이블; 차량 리프트 및 스탠드; 차량 타이어 수리/타이어 교체 공구; 차유리 수리 키트
zh-CN: 交通工具/汽车/飞机/船舶 > 交通工具零件/配件 > 交通工具护理 > 交通工具维修和专用工具: 机动车刹车维修套装; 机动车离合器校准和拆卸工具; 汽车电池充电器; 汽车电池测试仪; 车身填充料; 汽车扫描诊断工具; 车载应急电源; 车用搭火线/电瓶线; 车辆升降机和支架; 车辆轮胎维修和更换工具; 挡风玻璃修理工具包
ja: 乗り物・パーツ > 乗り物用パーツ・関連用品 > 乗り物用品 > 乗り物整備工具: 自動車・バイク用ブレーキ整備キット; クラッチ調整・撤去用工具; 乗り物用バッテリー充電器; 車両用バッテリー テスター; 板金パテ; 乗り物用診断用スキャナ; 乗り物用ジャンプスターター; 乗り物用ジャンパーケーブル; 車両リフト・スタンド; タイヤ修理・交換用工具; フロントガラス修理キット
nb: Kjøretøy og deler > Deler og tilbehør til kjøretøy > Kjøretøyvedlikehold, -pleie og -dekor > Reparasjons- og spesialverktøy til kjøretøy: Bremseservicesett til kjøretøy; Clutchjusterings- og fjerningsverktøy for kjøretøy; Batteriladere for kjøretøy; Batteritestere for kjøretøy; Karosserifiller til kjøretøy; Diagnostikkskannere til kjøretøy; Nødstartere til kjøretøy; Startkabler til kjøretøy; Kjøretøyheiser og -stativer; Dekkreparasjons- og dekkskifteverktøy for kjøretøy; Reparasjonssett for frontruter
da: Køretøjer og dele > Dele og tilbehør til køretøjer > Pleje og udsmykning af motorkøretøjer > Reparationsværktøjer og specialværktøjer til køretøjer: Bremseservicekits til motorkøretøjer; Værktøjer til justering og fjernelse af kobling i motorkøretøjer; Opladere til bilbatterier; Batteritestere til motorkøretøjer; Karrosserispartel til køretøjer; Diagnostiske scannere til køretøjer; Chokstartere til motorkøretøjer; Startkabler til motorkøretøjer; Køretøjslifte og -stativer; Værktøjer til dækreparation; Reparationssæt til forruder
de: Fahrzeuge & Teile > Fahrzeugersatzteile & -zubehör > Kfz-Wartung & -Pflege > Fahrzeugreparatur- & Spezialwerkzeuge: Kfz-Bremsreparatur-Sets; Werkzeuge für Kupplungsausrichtung & -ausbau; Aufladegeräte für Fahrzeugbatterien; Fahrzeugbatterie-Prüfgeräte; Karosseriedichtmasse; Fahrzeugdiagnosegeräte; Kfz-Starthilfen; Kfz-Überbrückungskabel; Fahrzeughebebühnen und -ständer; Werkzeuge für Reifenreparatur & -wechsel; Windschutzscheibenreparatursets
pl: Pojazdy i części > Akcesoria i części do pojazdów > Konserwacja, pielęgnacja i ozdabianie pojazdów > Narzędzia do naprawy pojazdów: Zestawy do naprawy hamulców; Narzędzia do wymiany i regulacji docisku sprzęgła; Prostowniki do akumulatorów; Urządzenia testujące akumulatory; Szpachle do karoserii; Samochodowe skanery diagnostyczne; Urządzenia rozruchowe; Kable rozruchowe; Podnośniki i stojaki do pojazdów; Narzędzia do naprawy opon; Zestawy do naprawy szyby przedniej
pt-PT: Veículos e peças > Acessórios e peças para veículos > Decoração, cuidado e manutenção de veículos > Ferramentas especializadas e de reparação para veículos: Conjuntos de reparação de travões para veículos motorizados; Ferramentas de remoção e alinhamento de embraiagem para veículos motorizados; Carregadores de bateria para veículos; Testadores de bateria para veículos; Massa de enchimento para veículos; Máquinas de diagnóstico para veículos; Dispositivos auxiliares de arranque para veículos; Cabos auxiliares de arranque para veículos; Elevadores e suportes para veículos; Ferramentas de mudança e reparação de pneus para veículos; Conjuntos de reparação de para-brisas
el: Οχήματα & ανταλλακτικά > Ανταλλακτικά & αξεσουάρ οχημάτων > Συντήρηση, φροντίδα & διακόσμηση μηχανοκίνητων οχημάτων > Επισκευή οχημάτων & ειδικά εργαλεία: Κιτ σέρβις φρένων μηχανοκίνητων οχημάτων; Εργαλεία ευθυγράμμισης & αφαίρεσης συμπλέκτη μηχανοκίνητων οχημάτων; Φορτιστές μπαταριών οχημάτων; Ελεγκτές μπαταρίας οχήματος; Στόκος αμαξώματος οχήματος; Διαγνωστικοί σαρωτές οχημάτων; Εκκινητές μπαταρίας οχημάτων; Καλώδια εκκίνησης οχημάτων; Ανυψωτικά & βάσεις οχημάτων; Εργαλεία επισκευής & αλλαγής ελαστικών οχημάτων; Κιτ επισκευής παρμπρίζ
hu: Járművek és alkatrészek > Járműalkatrészek és -kiegészítők > Járműkarbantartás, -gondozás és -dekoráció > Járműjavítás és speciális szerszámok: Gépjárműfék-szervizkészletek; Gépjármű-tengelykapcsoló beállító és eltávolító eszközök; Járműakkumulátor-töltők; Járműakkumulátor-tesztelők; Járműkarosszéria-töltőanyag; Járműdiagnosztikai szkennerek; Jármű-indítókábelesindítók; Jármű-indítókábelek; Járműemelők és -állványok; Járműgumi-javító és gumicsereeszközök; Szélvédőjavító készletek
zh-TW: 車輛與零配件 > 車輛零件/配件 > 車輛保養與裝飾 > 車輛維修工具: 汽機車剎車維修用套件; 離合器校正/移除工具; 車用電池充電器; 汽車電池測試器; 汽車補土; 車況診斷掃描器; 車輛接電裝置; 運載工具跳接電纜; 車輛升降機與支架; 輪胎維修/更換工具; 擋風玻璃修補組
ro-RO: Vehicule și piese > Piese și accesorii pentru vehicule > Întreținerea, îngrijirea și decorarea vehiculelor > Unelte reparații vehicule și unelte speciale: Seturi service frâne autovehicule; Instrumente pentru aliniere ambreiaj și îndepărtare pentru autovehicule; Încărcătoare pentru baterii auto; Testere baterii auto; Filler șasiu vehicule; Scanere de diagnosticare vehicule; Demaroare vehicule; Cabluri pornire vehicule; Elevatoare și suporturi pentru vehicule; Instrumente pentru repararea anvelopelor și schimbarea anvelopelor pentru vehicule; Seturi reparare parbriz
ru: Транспортные средства, запчасти и аксессуары > Запчасти и аксессуары для транспортных средств > Обслуживание, уход и декорирование > Инструменты для ремонта и обслуживания автомобилей: Наборы для обслуживания автомобильных тормозных систем; Инструменты для регулировки и демонтажа автомобильных сцеплений; Зарядные устройства для аккумуляторов транспортных средств; Приборы для проверки аккумуляторов транспортных средств; Кузовные шпатлевки для транспортных средств; Сканеры для диагностики транспортных средств; Пусковые устройства для транспортных средств; Пусковые провода для транспортных средств; Подъемники и стенды транспортных средств; Инструменты для ремонта и замены шин транспортных средств; Наборы для ремонта лобового стекла
tr: Taşıtlar ve Parçalar > Taşıt Parçaları ve Aksesuarlar > Araç Bakımı ve Dekoru > Taşıt Onarım ve Özel İşlem Takımları: Motorlu Taşıt Fren Bakım Kitleri; Motorlu Taşıt Debriyaj Hizalama ve Sökme Takımları; Taşıt Akü Şarj Cihazları; Araç Aküsü Kontrol Cihazları; Kaporta Dolgu Macunu; Taşıt Tanısal Tarayıcıları; Araç Takviyeleri; Araç Akü Takviye Kabloları; Araç Kaldırma ve Standları; Taşıt Lastik Onarım Takımları; Ön Cam Onarma Kitleri
th: รถยนต์และชิ้นส่วน > ชิ้นส่วนและอุปกรณ์สำหรับยานยนต์ > การบำรุงรักษา การดูแล และการตกแต่งรถ > เครื่องมือพิเศษซ่อมแซมรถยนต์: ชุดซ่อมเบรครถ; เครื่องมือถอดและปรับตั้งคลัตช์รถ; ที่ชาร์จแบตเตอรี่รถยนต์; ตัวทดสอบแบตเตอรี่รถยนต์; สีโป๊วตัวถังรถยนต์; เครื่องสแกนวินิจฉัยยานยนต์; ชุดติดเครื่องยนต์โดยใช้แบตเตอรี่เครื่องยนต์อื่น; สายพ่วงแบต; ลิฟท์และขาตั้งรถ; เครื่องมือปะเปลี่ยนยาง; ชุดซ่อมแซมกระจกบังลมหน้า
en: Vehicles & Parts > Vehicle Parts & Accessories > Vehicle Maintenance, Care & Decor > Vehicle Repair & Specialty Tools: Motor Vehicle Brake Service Kits; Motor Vehicle Clutch Alignment & Removal Tools; Vehicle Battery Chargers; Vehicle Battery Testers; Vehicle Body Filler; Vehicle Diagnostic Scanners; Vehicle Jump Starters; Vehicle Jumper Cables; Vehicle Lifts & Stands; Vehicle Tire Repair & Tire Changing Tools; Windshield Repair Kits
sv: Fordon och delar > Fordonsdelar och tillbehör > Motorfordonsvård > Reparations- och specialverktyg för fordon: Servicekit för bromsar; Verktyg för justering och borttagning av koppling; Batteriladdare för fordon; Batteritestare för fordon; Bilspackel; Felkodsläsare för fordon; Produkter för start av fordon; Startkablar; Fordonslyftar och ställ; Däcklagningsverktyg; Reparationsset för vindrutor
fi: Ajoneuvot ja osat > Ajoneuvojen osat ja tarvikkeet > Ajoneuvon huolto, hoito ja sisustus > Ajoneuvon korjaus- ja säätötyökalut: Moottoriajoneuvon jarrujen huoltosetit; Moottoriajoneuvon kytkimen säätö- ja irrotustyökalut; Ajoneuvon akkulaturit; Auton akkutesterit; Auton tasoitteet; Ajoneuvon vikakoodinlukijat; Ajoneuvon apukäynnistimet; Ajoneuvon käynnistyskaapelit; Ajoneuvonostimet ja -telineet; Auton renkaiden korjaus- ja vaihtotyökalut; Tuulilasin korjaussetit
it: Veicoli e parti > Componenti e accessori per auto > Cura, manutenzione e decorazione dei veicoli > Strumenti speciali e di riparazione per veicoli: Kit di manutenzione per freni di veicoli a motore; Strumenti di allineamento e rimozione della frizione per veicoli a motore; Caricabatteria per veicoli; Tester per batterie di veicoli; Stucco per carrozzeria; Scanner per diagnosi veicolo; Avviatori per veicoli; Cavi di avviamento per veicoli; Sollevatori e supporti per veicoli; Strumenti per la riparazione e sostituzione dei pneumatici; Kit riparazione parabrezza
nl: Voertuigen en onderdelen > Voertuigonderdelen en -accessoires > Onderhoud en decoratie voor voertuigen > Reparatie- en speciaalgereedschap voor voertuigen: Remonderhoudsets voor motorvoertuigen; Uitlijn- en verwijderingsgereedschap voor koppelingen van motorvoertuigen; Acculaders voor voertuigen; Accutesters voor voertuigen; Carrosserieplamuur; Voertuigdiagnosescanners; Jumpstarters voor voertuigen; Startkabels voor voertuigen; Voertuigliften en -standaarden; Bandenreparatie- en -vervangingsgereedschap voor voertuigen; Reparatiekits voor voorruiten
bg-BG: Превозни средства и части > Автомобилни части и аксесоари > Поддръжка, грижа и декорация на превозни средства > Ремонт на превозни средства и специализирани инструменти: Сервизни комплекти за спирачки на моторни превозни средства; Инструменти за регулиране и сваляне на съединител на моторни превозни средства; Зарядни устройства за акумулатори на превозни средства; Тестери за акумулатори на превозни средства; Запълващи китове за превозни средства; Скенери за диагностика на превозни средства; Стартерни устройства за превозни средства; Кабели за стартерни устройства за превозни средства; Асансьори и стойки за превозни средства; Инструменти за ремонт и смяна на гуми на превозни средства; Комплекти за ремонт на предно стъкло
es: Vehículos y recambios > Piezas y accesorios para vehículos > Mantenimiento, cuidado y decoración de vehículos > Herramientas específicas y de reparación para vehículos: Kits de mantenimiento de frenos de vehículos motorizados; Herramientas de alineación y desmontaje de embragues de vehículos motorizados; Cargadores de baterías de vehículos; Comprobadores de baterías para vehículos; Masillas para chapas de vehículos; Escáneres de diagnóstico para vehículos; Arrancadores de baterías para vehículos; Cables de empalme para vehículos; Elevadores y soportes para vehículos; Herramientas para reparación y recambio de neumáticos de vehículos; Kits de reparación de parabrisas
cs: Vozidla a náhradní díly > Díly a příslušenství vozidel > Údržba a výzdoba motorových vozidel > Nářadí pro opravy vozidel a speciální nářadí: Soupravy pro opravy brzd vozidel; Nástroje pro seřízení a demontáž spojky vozidel; Nabíječky autobaterií; Testery autobaterií; Karosářské tmely; Diagnostické skenery motorových vozidel; Startovací zdroje pro motorová vozidla; Startovací kabely; Zvedáky a podpěry pro vozidla; Vybavení pro opravy a výměnu pneumatik vozidel; Sady na opravu čelního skla
pt-BR: Veículos e peças > Peças e acessórios de veículos > Manutenção, cuidado e decoração para veículos motorizados > Ferramentas especializadas e de reparos para veículos: Kits de reparos para freios de veículos motorizados; Ferramentas de alinhamento e remoção da embreagem para veículos motorizados; Carregadores de bateria para automóveis; Aparelhos para teste de baterias automotivas; Massa para carroceria de veículos; Dispositivos de diagnóstico para veículos; Equipamentos para chupeta para veículos; Cabos para chupeta para veículos; Elevadores e cavaletes automotivos; Ferramentas para reparos de pneus; Kits para reparo do para-brisa
fr: Véhicules et accessoires > Pièces détachées pour véhicules > Entretien et décoration de véhicules > Outillage pour véhicules: Kits d’entretien de freins; Outils d'alignement et d'extraction d'embrayage; Chargeurs de batteries de véhicules; Testeurs de batteries de véhicules; Mastic de carrosserie; Systèmes de diagnostic automobile; Chargeurs de batterie pour véhicules; Câbles de démarrage pour véhicules; Ponts élévateurs et supports de véhicules; Réparation et changement de pneus; Kits de réparation pare-brise
sl-SI: Vozila in deli > Deli in dodatki za vozila > Vzdrževanje, nega in okrasitev vozil > Orodja za popravilo vozil in posebna orodja: Servisni kompleti za zavore motornih vozil; Orodja za nastavitev in odstranitev sklopke motornih vozil; Polnilniki akumulatorjev za vozila; Testerji akumulatorjev za vozila; Polnila za karoserije vozil; Diagnostična orodja za vozila; Prenosne naprave za zagon vozil; Vžigalni kabli za zagon vozil; Dvigala in stojala za vozila; Orodja za popravilo in menjavo pnevmatik vozil; Kompleti za popravilo vetrobranskega stekla
hr-HR: Vozila i dijelovi vozila > Dijelovi i oprema za vozila > Održavanje, njega i uređenje vozila > Popravak vozila i specijalni alati: Kompleti za servis kočnica motornih vozila; Alati za poravnanje i uklanjanje kvačila motornih vozila; Punjači akumulatora za vozila; Ispitivači akumulatora vozila; Punilo za karoserije vozila; Skeneri za dijagnostiku vozila; Pomoćni starteri za vozila; Kabeli za pomoćne startere vozila; Dizalice i stalci za vozila; Alati za popravak i mijenjanje guma za vozila; Setovi za popravak vjetrobrana